【裁判字號】    99,重訴,89
【裁判日期】    990709
【裁判案由】    損害賠償
【裁判全文】
臺灣桃園地方法院民事判決              99年度重訴字第89號
原      告  乙○○
被      告  甲○○
            丙○○
上列當事人間因被告偽造文書等案件，原告提起刑事附帶民事訴
訟請求損害賠償，經本院刑事庭以98年度附民字第267 號裁定移
送前來，本院於民國99年6 月15日言詞辯論終結，並為一部判決
如下：
    主      文
被告應連帶給付原告新台幣壹佰萬元，及自民國九十八年十一月
二十四日起至清償日止，按年息百分之五計算之利息。
訴訟費用由被告連帶負擔。
本判決於原告以新台幣拾萬肆仟元供擔保後，得假執行。
    事實及理由
一、按訴狀送達後，原告不得將原訴變更或追加他訴。但減縮應
    受判決事項之聲明者，不在此限，民事訴訟法第255 條第1
    項第3 款定有明文。本件原告原於起訴狀請求被告應連帶給
    付原告新台幣（下同）150 萬元及自起訴狀繕本送達之翌日
    起至清償日止，按年息5%計算之利息，嗣於本院審理中減縮
    聲明為被告應連帶給付原告100 萬元及其法定遲延利息，此
    核屬減縮應受判決事項之聲明，揆諸前開規定，應予准許。
二、原告主張：被告及其所屬詐騙集團內真實姓名年籍均不詳之
    成員於民國97年12月26日下午3 時許以電話自稱桃園縣警局
    員警向原告佯稱其涉嫌偽造文書案件，之後即將電話轉接予
    另一自稱檢察官之人，告知原告因其涉案情節重大，如先行
    交付100 萬元，即可免受牢獄之苦，待案件處理完後，亦會
    返還款項，原告聞言，乃不疑有他，於同日依指示前往臺北
    市○○街○ 段與萬樂街口交付100 萬元，嗣始知係遭被告詐
    騙，被告上開共同侵權行為業經鈞院以98年度重訴字第47號
    刑事判決判處有罪在案，為此爰依民法第184 條規定請求被
    告連帶賠償100 萬元等語。並聲明：被告應連帶給付原告10
    0 萬元及自起訴狀繕本送達之翌日起至清償日止，按年息5%
    計算之利息；請准免供擔保宣告假執行。
三、被告則稱：對於原告請求損害賠償100 萬元沒有意見，但現
    在無資力給付等語。
四、原告主張之上開侵權行為事實，業經被告2 人自認屬實，堪
    信為真正。從而，原告依侵權行為之法律關係，訴請被告2
    人連帶給付原告100 萬元，及自起訴狀繕本送達翌日即98年
    11月24日起至清償日止，按年息5%計算之利息，為有理由，
    應予准許。
五、原告雖聲明請求免供擔保宣告假執行，惟本件並非屬民事訴
    訟法第389條第1項所列應依職權宣告假執行之判決，原告復
    未釋明在判決確前不為執行，恐受難於抵償或難於計算之損
    害，自難依其聲請免供擔保宣告假執行，爰依同法第392 條
    第1 項規定，宣告原告需預供擔保後，為假執行，並酌定相
    當之擔保金額。
六、據上論結，本件原告之訴為有理由，依民事訴訟法第85條第
    2項、第392條第1項，判決如主文。
中    華    民    國    99    年    7     月    9     日
                  民事第二庭    法  官  劉佩宜
以上正本係照原本作成
如對本判決上訴，須於判決送達後 20 日內向本院提出上訴狀。
如委任律師提起上訴者，應一併繳納上訴審裁判費。
中    華    民    國    99    年    7     月    9     日
                                書記官  賴柏仲

司法院資訊處製作；財團法人民間司法改革基金會備份。
